臺灣臺北地方法院民事簡易判決
110年度北簡字第1907號
原      告  金陽信資產管理股份有限公司

法定代理人  陳雨利  
訴訟代理人  高延年  
            謝宜臻  
            陳信華  
            黃秀敏  
被      告  林依青  
訴訟代理人  鄭昱廷律師
上列當事人間請求給付簽帳卡消費款事件，本院於民國110年9月
15日言詞辯論終結，判決如下︰
    主  文
原告之訴駁回。
訴訟費用新臺幣壹仟玖佰玖拾元由原告負擔。
    事實及理由
一、本件依被告林依青與訴外人陽信商業銀行股份有限公司（下
    稱陽信銀行）間信用卡約定條款第24條，雙方合意以本院為
    第一審管轄法院，依民事訴訟法第24條規定，本院自有管轄
    權，合先敘明。
二、原告金陽信資產管理股份有限公司之法定代理人林志亮於原
    告起訴後已變更為陳雨利，陳雨利並具狀聲明承受本件訴訟
    ，有原告公司變更登記表及聲明承受訴訟狀在卷可按，合於
    法律規定，應予准許，先予敘明。
三、按訴狀送達後，原告不得將原訴變更或追加他訴。但擴張或
    減縮應受判決事項之聲明者，不在此限，民事訴訟法第255
    條第1項但書第3款定有明文。本件原告起訴時，訴之聲明第
    1項請求被告應給付原告新臺幣（下同）186,575元，及其中
    108,134元自民國96年7月4日起至104年8月31日止，按週年
    利率19.71％計算之利息，自104年9月1日起至清償日止，按
    週年利率15％計算之利息；嗣於110年6月9日具狀減縮訴之聲
    明為「被告應給付原告108,134元，及自105年1月15日起至
    清償止，按週年利率15％計算之利息」，參諸前揭規定，應
    予准許，併予敘明。
四、原告主張：被告於94年4月27日與訴外人陽信銀行簽訂信用
    卡申請書，表明同意遵守信用卡約定條款之規定，並領用信
    用卡使用，依上開約定條款之規定，被告得代償他行積欠款
    項及於特約商店憑卡簽帳消費，並同意當期之應付帳款，應
    於每月18日前向原告全部清償或以循環信用方式繳付最低應
    繳金額，逾期清償者，除喪失期限利益外，應另行給付原告
    自入帳日（即每月3日）起至清償日止，按週年利率19.71％
    計算之循環信用利息。詎被告未依約繳款，至96年7月3日止
    ，尚欠186,575元（含利息35,193元、違約金43,248元），
    及其中本金108,134元部分，按前述約定計算之利息、違約
    金未給付，屢經催討，均未清償。嗣訴外人陽信銀行已於96
    年7月31日將該對被告之債權讓與原告，並經公告，爰依契
    約及債權讓與之法律關係，起訴請求，並聲明：被告應給付
    原告108,134元，及自105年1月15日起至清償止，按週年利
    率15％計算之利息。
五、被告則以：原告既於96年間已受讓訴外人陽信銀行之系爭債
    權，而被告於98年4月14日開始更生程序並終結在案，原告
    自應受更生方案之拘束，不得再向原告清償債務。又被告第
    二期未繳納之帳款截止日為94年12月18日，則自94年12月19
    日起，訴外人陽信銀行即得請求被告清償系爭債務，原告受
    讓系爭債權後，竟遲至110年1月14日始起訴請求，顯已罹於
    時效。縱認被告就本金部分所為上開時效抗辯無理由，然原
    告請求105年1月13日前之利息部分，被告亦為時效抗辯等語
    。另原告主張被告所欠186,575元中有違約金部分，此部分
    顯然偏高，求予酌減為1元等語，資為抗辯。並聲明：原告
    之訴駁回。
六、得心證之理由：
　㈠經查，原告主張被告向訴外人陽信銀行申請信用卡使用，尚積欠本金108,134元及利息，而陽信銀行已將其對被告之系爭債權讓與原告等事實，業據其提出債權讓與證明書、公告、信用卡單月帳務資料、信用卡申請書暨約定條款、信用卡消費明細表等件為證，且為被告所不爭執，自堪信為真。又被告於97年11月6日向臺灣高雄地方法院（下稱高雄地院）聲請更生，經高雄地院以97年度消債更字第1867號裁定准其自98年4月14日下午4時起開始更生程序，嗣經高雄地院於99年3月26日以98年度司執消債更字第390號裁定認可被告所提之更生方案，總清償比例為39.72％，並於99年4月29日確定；又被告已於107年4月間履行更生方案完畢等情，此經本院職權調閱上開卷宗核閱屬實，亦有前揭裁定及確定證明書在卷可稽，堪信為真。
　㈡按債務人不能清償債務或有不能清償之虞者，得依本條例所
    定更生或清算程序，清理其債務。對於債務人之債權，於法
    院裁定開始更生或清算程序前成立者，為更生或清算債權。
    前項債權，除本條例別有規定外，不論有無執行名義，非依
    更生或清算程序，不得行使其權利。更生程序於更生方案認
    可裁定確定時終結。更生方案經法院裁定認可確定後，除本
    條例別有規定外，對於全體債權人均有效力…。債務人依更
    生條件全部履行完畢者，除本條例別有規定外，已申報之債
    權未受清償部分及未申報之債權，均視為消滅。但其未申報
    係因不可歸責於債權人之事由者，債務人仍應依更生條件負
    履行之責，消費者債務清理條例（下稱消債條例）第3條、
    第28條、第66條第1項、第67條第1項前段及第73條第1項分
    別定有明文。由是可知，於債務人依更生條件全部履行完畢
    後，債權人未申報之債權原則即視為消滅，僅例外於債權人
    就未申報債權具有「不可歸責事由」，例如債權人長期旅居
    國外、因案在監、或其他具體事實足認該債權人無從知悉應
    申報債權等情形時，債務人始應依更生條件負履行之責，而
    此不可歸責於債權人之事由，仍應由主張有利於己事實之債
    權人負舉證責任。然查：
　1.原告雖主張被告於聲請更生時並未據實報原告所受讓之系爭
    債權，致法院自始未將前述裁定送達原告，有不可歸責於原
    告之事由，被告仍應依更生條件負履行系爭債務之責任云云
    。惟綜觀被告於聲請更生時所提財團法人金融聯合徵信中心
    （下稱聯徵中心）之當事人綜合信用－債務清理條例前置協
    商專用債權人清冊中並無列載訴外人陽信銀行或原告之系爭
    債權資料（見高雄地院97年度消債更字第1867號卷第10至11
    頁）。又被告於更生聲請前已積欠多家銀行貸款、信用卡等
    債務，衡諸常情，難期被告能明確記憶各債權銀行及債權金
    額明細，則被告於聲請更生時，未能將系爭債權列入債權人
    清冊中，實屬不可歸責於被告。另原告請求向聯徵中心調取
    被告債權轉讓資訊之檔案資料，核無必要，併予說明。
　2.又高雄地院於98年4月15日公告被告開始更生程序裁定之主文及其年、月、日、申報、補報債權之期間，及不依規定申報、補報債權之失權效果等，該公告載明：「二、債權人應於98年5月4日前，向本院申報債權；有補報債權必要者，應於98年5月24日前，向本院補報債權……。五、債權人不依前項申報、補報債權者，於債務人依更生條件全部履行完畢後，其債權視為消滅」等語。參以消費者債務清理事件於司法院網站設有消債公告專區，並將每日各法院裁定開始更生程序或清算之最新動態詳細揭露，以利債權人得利用該消債公告專區查得有無逾期繳款之債務人聲請更生或清算之資訊，而原告之所營事業項目包括金融機構金錢債權收買業務，且消債條例自97年4月11日施行至今已逾13年，原告身為處理金融機構不良債權之專業機構，理當知悉上情，原告卻疏於查詢，致未於前揭公告所載期間內申報或補報債權，難謂原告就其未申報系爭債權乙節，無任何可歸責之事由。
　㈢從而，被告既已依法院裁定認可之更生方案履行完畢，且原
    告未申報債權非因不可歸責於己之事由所致則依消債條例第
    73條前段規定，原告未申報之系爭債權應已視為消滅。原告
    主張依消債條例第73條但書規定，被告仍應依更生條件負履
    行之責云云，洵非可採。　　　
七、綜上，原告依消費借貸及債權讓與之法律關係，請求被告應
    給付原告108,134元，及自105年1月15日起至清償止，按週
    年利率15％計算之利息，為無理由，不應准許。
八、本件為判決之基礎已臻明確，兩造其餘主張、陳述並所提證
    據，經核均與判決結果不生影響，爰不再一一論述，附此敘
    明。
九、訴訟費用負擔之依據：民事訴訟法第78條，本件訴訟費用額
    ，依後附計算書確定如主文第2項所示金額。
中　　華　　民　　國　　110 　年　　9 　　月　　29　　日
                  臺北簡易庭  法  官　陳仁傑  
以上正本證明與原本無異。
如不服本判決，應於判決送達後20日內向本庭（臺北市○○區○
○○路0 段000 巷0 號）提出上訴狀。（須按他造當事人之人數
附繕本）。如委任律師提起上訴者，應一併繳納上訴審裁判費。
中　　華　　民　　國　　110 　年　　9 　　月　　29　　日
                              書記官　黃進傑
  計　算　書
項　　　　目             金 　額（新臺幣）　　   備註
第一審裁判費　　　            1,990元 
合　　　　計　　　            1,990元